臺灣臺南地方法院刑事判決             100年度訴字第592 號
公  訴  人  臺灣臺南地方法院檢察署檢察官
被      告  李桓權
上列被告因違反毒品危害防制條例案件，經檢察官提起公訴（10
0年度毒偵字第823號）及追加起訴（100年度毒偵字第826號），
被告就被訴事實為有罪之陳述，本院裁定進行簡式審判程序，判
決如下：
    主    文
李桓權施用施用第二級毒品，累犯，處有期徒刑月，扣案之殘
渣空袋個、玻璃球貳支、提撥管壹支及吸食軟管壹支均沒收；
又施用第一級毒品，累犯，處有期徒刑柒月，扣案之注射針筒壹
支沒收；又施用第一級毒品，累犯，處有期徒刑捌月；又施用第
二級毒品，累犯，處有期徒刑肆月；應執行有期徒刑壹年，扣案
之注射針筒壹支、殘渣空袋個、玻璃球貳支、提撥管壹支及吸
食軟管壹支均沒收。
    事    實
一、李桓權於民國97年間，因施用毒品案件，經本院裁定送觀察
    、勒戒，認有繼續施用之傾向，復經本院裁定強制戒治，於
    98年4 月28日釋放，由臺灣臺南地方法院檢察署檢察官以98
    年度戒毒偵字第61號為不起訴處分；於98年間，因施用毒品
    案件，經本院以98年度簡字第2517號判處有期徒刑4 月，於
    99年5 月19日易服社會勞動履行完畢，以已執行論而執行完
    畢。竟不思悔改，(一)、基於施用第二級毒品甲基安非他命之
    犯意，於100年1月6日15時許（追加起訴書記載「於100年1
    月2日下午3時30分許」，經檢察官當庭更正），在臺南市○
    ○區○○路177 巷17號住處，以將第二級毒品甲基安非他命
    放入玻璃瓶內以火燒烤使生煙氣而吸用方式，施用第二級毒
    品甲基安非他命1 次。又另基於施用第一級毒品之犯意，於
    100 年1月8日16時許，在上址住處，將第一級毒品海洛因攙
    水以注射針筒施打方式，施用第一級毒品海洛因1 次。嗣於
    100 年1月9日14時55分許許，在臺南市○○區○○路84巷口
    ，經警發現形跡可疑而實施盤查，李桓權主動交出其所有供
    施用第一級毒品海洛因所用之注射針筒1 支及供施用第二級
    毒品甲基安非他命所用之殘渣空袋3個、玻璃球2支、提撥管
    1支及吸食軟管1支由警察查扣，而於本件施用第一、二級毒
    品罪犯罪被發覺前，向警員自首其施用第一、二級毒品犯行
    而受裁判。經警採集其尿液送驗後，結果呈嗎啡、安非他命
    、甲基安非他命陽性反應，始悉前情。(二)、其基於施用第一
    級毒品之犯意，於100年1月21日15時許，在臺南市○○區○
    ○路177 巷17號住處，將第一級毒品海洛因攙水以注射針筒
    施打方式，施用第一級毒品海洛因1 次。又另基於施用第二
    級毒品甲基安非他命之犯意，於同年月23日14時許，在上址
    住處，以將第二級毒品甲基安非他命放入玻璃瓶內以火燒烤
    使生煙氣而吸用方式，施用第二級毒品甲基安非他命1 次。
    嗣於同日22時許，在上址住處前，經警發現案外人陳志銘駕
    車搭載李桓權形跡可疑而實施盤查，經警徵得李桓權同意，
    採集其尿液送驗，結果呈嗎啡、安非他命、甲基安非他命陽
    性反應，始悉前情。
二、案經臺南市政府警察局玉井分局報告臺灣臺南地方法院檢察
    署檢察官偵查起訴及追加起訴。
    理    由
一、本件被告李桓權於本院準備程序就被訴事實為有罪之陳述，
    經受命法官告知其簡式審判程序之旨，並聽取檢察官及被告
    之意見後，由本院合議庭依刑事訴訟法第273條之1第1 項規
    定，裁定進行簡式審判程序，合先敘明。
二、關於被告於100年1月6日及同年月8日分別施用第二級毒品甲
    基安非他命、第一級毒品海洛因各1 次（即犯罪事實欄一、
    (一)）部分：
    上揭犯罪事實業據被告於警詢時及本院審理時坦承不諱，並
    有扣案之注射針筒1支、殘渣空袋3個、玻璃球2支、提撥管1
    支及吸食軟管1 支可證，復有臺南市政府警察局玉井分局扣
    押物品目錄表、職務報告及刑案現場相片附卷可稽（見南市
    警井偵字第1000004326號卷第11頁、毒偵字826 號卷第18頁
    至第22頁）。被告被查獲後所採尿液經尿液經臺灣檢驗科技
    股份有限公司（下稱臺灣檢驗科技公司）鑑驗結果，尿中確
    檢出安非他命、甲基安非他命、嗎啡陽性反應，有該公司10
    0年4月15日出具之濫用藥物檢驗報告及臺南市政府警察局玉
    井分局偵辦毒品危害防制條例案件尿液送驗對照表在卷可佐
    ，足認被告上開自白與事實相符，被告確有前開施用第二級
    毒品甲基安非他命、第一級毒品海洛因各1次之犯行。
三、關於被告於100年1月21日及同年月23日分別施用第一級毒品
    海洛因、第二級毒品甲基安非他命各1次（即犯罪事實欄一
    、(二)）部分：
    上揭犯罪事實業據被告於警詢時及本院審理時坦承不諱，被
    告被查獲後所採尿液經尿液經臺灣檢驗科技公司鑑驗結果，
    尿中確檢出安非他命、甲基安非他命、嗎啡陽性反應，有該
    公司100年4月15日出具之濫用藥物檢驗報告及臺南市政府警
    察局玉井分局偵辦毒品危害防制條例案件尿液送驗對照表在
    卷可佐（見南市警井偵字第1000004603號卷第6頁、第9頁）
    ，足認被告上開自白與事實相符，被告確有前開施用第一、
    級毒品海洛因、第二級甲基安非他命各1次之犯行。
四、按「觀察、勒戒或強制戒治執行完畢釋放後，五年內再犯第
    十條之罪者，檢察官或少年法院（地方法院少年法庭）應依
    法追訴或裁定交付審理。」，毒品危害防制條例第23條第2
    項定有明文。查被告於97年間，因施用毒品案件，經本院裁
    定送觀察、勒戒，認有繼續施用之傾向，復經本院裁定強制
    戒治，於98年4 月28日釋放，由臺灣臺南地方法院檢察署檢
    察官以98年度戒毒偵字第61號為不起訴處分，此有臺灣臺南
    地方法院檢察署刑案資料查註紀錄表及臺灣高等法院被告前
    案紀錄表在卷可按。被告於施用毒品案件經觀察、勒戒及強
    制戒治執行完畢釋放後，於5 年內再犯本案，檢察官予以起
    訴，即無不合。本案事證已經明確，被告犯行堪予認定。
三、按海洛因為毒品危害防制條例第2 條第2項第1款所列第一級
    毒品，甲基安非他命為毒品危害防制條例第2 條第2項第2款
    所列第二級毒品。核被告就犯罪事實欄一、(一)所為，係犯毒
    品危害防制條例第10條第2項之施用第二級毒品罪、同條第1
    項之施用第一級毒品罪；就犯罪事實欄一、(二)所為，係犯毒
    品危害防制條例條例第10條第1 項之施用第一級毒品罪、同
    條第2 項之施用第二級毒品罪。其持有第一級毒品、持有第
    二級毒品之低度行為，分別為其施用第一級毒品、施用第二
    級毒品之高度行為所吸收，均不另論罪。被告所犯上開4 罪
    ，罪名不同，行為有異，應分論併罰之。被告有事實欄所載
    之前科執行紀錄，此有臺灣高等法院被告前案紀錄表在卷可
    按，其於受此有期徒刑之執行完畢後，5 年內故意再犯本件
    有期徒刑以上之刑之罪，均為累犯，均應依刑法第47條第1
    項規定加重其刑。被告就犯罪事實欄一、(一)施用第二級毒品
    罪、施用第一級毒品罪犯罪被發覺前，向警員自首其施用第
    二級毒品及第一級毒品之犯行而受裁判，此有其警詢筆錄之
    記載可按，均應依刑法第62條前段規定依法減輕其刑，其刑
    有加減，依法先加重後減輕之。爰審酌被告前有施用毒品之
    前科，受觀察、勒戒、強制戒治及刑之執行完畢，又犯本件
    施用第一、二級毒品罪，惡性較重，惟其本件施用之犯罪情
    節不重，所犯屬自戕行為與其犯後部分自首並自白全部犯情
    ，態度尚佳等一切情狀，認檢察官就本件具體求處定應執行
    刑有期徒刑1年8月，尚嫌過重，爰各量處如主文所示之刑，
    並定其應執行之刑，以示懲儆。扣案之注射針筒1 支、殘渣
    空袋3個、玻璃球2支、提撥管1支及吸食軟管1支，係被告所
    有分別供犯施用第一、二級毒品罪所用，業據被告於警詢時
    陳述明確，應依刑法第38條第1項第2款規定，分別於其所犯
    施用第一、二級毒品罪部分宣告沒收。
據上論斷，應依刑事訴訟法第273條之1第1項、第299條第1 項前
段，毒品危害防制條例第10條第1項、第2項，刑法第11條前段、
第47條第1項、第62條前段、第51條第5款、第38條第1項第2款，
判決如主文。
本案經檢察官李白松到庭執行職務。
中    華    民    國   100    年    9     月    29    日
                    刑事第二庭  法  官  熊祥雲
以上正本證明與原本無異
如不服本判決應於收受本判決後10日內向本院提出上訴書狀，並
應敘述具體理由。其未敘述上訴理由者，應於上訴期間屆滿後20
日內向本院補提理由書狀（均須按他造當事人之人數附繕本）「
切勿逕送上級法院」。
                                書記官  林幸萱
中    華    民    國   100    年    9     月    29    日
附錄本案論罪科刑法條全文
毒品危害防制條例第10條第1項、第2項
施用第一級毒品者，處6月以上5年以下有期徒刑。
施用第二級毒品者，處 3 年以下有期徒刑。